臺灣板橋地方法院刑事判決　　　　　 93年度交簡上字第132號
上　訴　人　臺灣板橋地方法院檢察署檢察官
上　訴　人
即　被　告　甲○○
上列上訴人因過失傷害案件，不服本院中華民國93年11月30日所
為93年度交簡字第738 號第一審判決（聲請案號：93年度核退偵
字第485 號），提起上訴，本院管轄第二審之合議庭判決如下：
    主  文
上訴均駁回。
甲○○緩刑貳年。
    事實及理由
一、本案經本院審理結果，認第一審以被告甲○○所為係犯刑法
    第284 條第1 項前段之過失傷害罪，判處有期徒刑3 月，如
    易科罰金以300 元折算1 日，其認事用法均無違誤，量刑亦
    屬適當，應予維持，並引用第一審判決書所載之事實、證據
    及理由（如附件）。
二、上訴人檢察官依告訴人乙○○之請求提起上訴意旨略以：本
    件被告矢口否認犯行，並未與告訴人和解，且本件是否符合
    自首有疑義，原審僅判處有期徒刑3 月，量刑顯屬過輕，請
    撤銷原審判決上開部分，另為適當之判決等語。上訴人即被
    告甲○○上訴意旨略以：原審判決與事實相違，任意推定犯
    罪事實，難令被告甘服，為此聲明上訴等語。
三、原審判決所認定被告甲○○過失傷害之犯罪事實，業據被告
    於本院審理時坦承不諱，核與告訴人乙○○之指訴相符，並
    有道路交通事故現場圖、道路交通事故調查報告表(一)、(二)、
    、臺灣省臺北縣區車輛行車事故鑑定委員會93年6 月28日北
    鑑字第930527號函附之鑑定意見書、財團法人恩主公紀念醫
    院乙種診斷證明書各1 件、現場照片14幀附卷可稽，足認被
    告之自白確與事實相符，事證至為明確。又被告於本件車禍
    肇事後，未經有偵查犯罪職權之機關人員發覺犯罪前，即主
    動向到場處理事故之警員承認為肇事人，並接受裁判乙節，
    有臺北縣政府警察局偵辦交通事故案件涉嫌人是否自首調查
    表1 紙在卷可證，原審因而引用刑法第284 條第1 項前段、
    第62條前段、第41條第1 項前段、罰金罰鍰提高標準條例第
    1 條前段、第2 條，並審酌被告並無前科、素行尚佳、其行
    經交岔路口時未暫停注意左右來車之過失程度、犯罪之手段
    、告訴人所受傷害不輕及被告犯罪後否認犯行、當時尚未與
    告訴人達成和解或賠償損失之態度等一切情狀，判處有期徒
    刑3 月，如易科罰金以300 元折算1 日，其認事用法均無違
    誤，量刑亦屬妥適。檢察官上訴意旨，認本件是否符合自首
    有疑義，並指摘原判決量刑過輕；被告上訴意旨，指摘原判
    決不當，皆無理由，均應予以駁回。另查，被告前未曾受有
    期徒刑以上刑之宣告，有臺灣高等法院被告前案紀錄表1 件
    可稽，其因一時疏失，致罹刑章，現已坦承犯行，且與告訴
    人乙○○成立訴訟上和解，並已給付頭期款新臺幣15萬元之
    賠償金，有本院94年度交附民字第28號和解筆錄、郵政跨行
    匯款申請書影本各1 件存卷可參，歷此偵、審教訓，當知所
    警惕，信無再犯之虞，本院因認對被告所宣告之刑，以暫不
    執行為適當，爰併予宣告緩刑2 年，以勵自新。
據上論斷，應依刑事訴訟法第455 條之1 第1 項、第3 項、第36
8 條、第373 條，刑法第74條第1 款，判決如主文。
本案經檢察官李吉祥到庭執行職務。
中　　華　　民　　國　　94　　年　　5 　　月　　31　　日
                      交通法庭審判長法　官　彭全曄
                                    法　官　蕭一弘
                                    法　官　朱嘉川
以上正本證明與原本無異。
不得上訴。
                                    書記官　陳聖儒
中　　華　　民　　國　　94　　年　　5 　　月　　31　　日
